臺灣高雄地方法院刑事判決　　　　　　　95年度訴字第3945號
公　訴　人　臺灣高雄地方法院檢察署檢察官
被　　　告　乙○○
上列被告因違反毒品危害防制條例案件，經檢察官提起公訴（95
年度毒偵字第8034號）及移送併辦（95年度毒偵字第8584、9321
號），本院依簡式審判程序，判決如下：
    主  文
乙○○施用第一級毒品，累犯，處有期徒刑壹年貳月。扣案第一
級毒品海洛因貳包（合計驗後淨重零點零陸玖公克，含包裝袋貳
只），沒收銷燬之。
    事  實
一、乙○○前因違反毒品危害防制條例及竊盜案件，經本院分別
    以93年度訴字第3005號及93年度易字第1779號判處有期徒刑
    9 月、6 月確定，二案接續執行，甫於民國95年4 月28日縮
    刑期滿執行完畢，翌日出監。另因施用毒品案件，經二次觀
    察、勒戒及一次強制戒治，並於90年11月18日強制戒治期滿
    執行完畢釋放。詎其仍未能警惕並戒除毒癮，於前揭強制戒
    治執行完畢釋放後5 年內，復基於施用第一級毒品海洛因之
    單一集合犯意，自95年9 月22日上午8 時30分許起，至同年
    12月19日止，在其位於高雄縣鳳山市○○路354 巷1 號之住
    處，以針筒注射方式，施用第一級毒品海洛因，其施用頻率
    約每日施用一次。嗣因乙○○為列管毒品調驗人口，於95年
    9 月22日下午1 時20分，在高雄縣鳳山市○○路22號前，為
    警依臺灣高雄地方法院檢察署於95年9 月4 日以雄檢博巨字
    第6 號核發之強制到場採尿許可書強制其到場採尿，並經其
    同意搜索，自其右側口袋扣得海洛因1 包（合計驗前淨重
    0.118 公克，驗後淨重0.03公克）。又於95年10月20日上午
    11 時50 分，在高雄縣鳳山市○○路與民興路口前，因形跡
    可疑，為警盤查，又當場扣得海洛因1 包（驗後淨重0.039
    公克）。二次查獲後驗尿結果，均呈嗎啡陽性反應。
二、案經高雄縣政府警察局鳳山分局報告臺灣高雄地方法院檢察
    署檢察官偵查起訴及移送併辦。
    理  由
一、本件被告乙○○所犯係死刑、無期徒刑、最輕本刑為3 年以
    上有期徒刑以外之罪，其於準備程序就前揭被訴事實為有罪
    之陳述，經受命法官告知簡式審判程序之旨，並聽取其與公
    訴人之意見後，本院認無不得或不宜改依簡式審判程序進行
    之情形，爰依刑事訴訟法第273 條之1 第1 項規定，裁定由
    受命法官獨任進行簡式審判程序。
二、上揭事實，業據被告於本院審理時坦承不諱，且被告先後二
    次為警查獲後由警方提供乾淨空瓶，經親自排放尿液並在其
    面前封緘、捺印後送驗結果，均呈嗎啡陽性反應，此有臺灣
    檢驗科技股份有限公司95年10月18日、95年11月6 日濫用藥
    物尿液檢驗報告、高雄縣政府警察局鳳山分局偵辦毒品案件
    嫌疑人尿液採集編號對照表（尿液編號475 、529） 各1 紙
    在卷足憑。此外，扣案白粉2 包經送鑑定結果，均呈第一級
    毒品海洛因陽性反應（合計驗前淨重0.118 公克，驗後淨重
    0.069 公克），此有高雄縣政府警察局搜索扣押筆錄暨扣押
    物品目錄表、照片4 張及高雄市立凱旋醫院95年10月3 日、
    95年12月12日濫用藥物成品檢驗鑑定書2 紙附卷可稽，堪認
    被告之自白與事實相符。被告前因施用毒品案件，業經觀察
    、勒戒及強制戒治之治療程序，並於90年11月18日戒治期滿
    執行完畢釋放等情，已詳如事實欄所載，此有臺灣高等法院
    被告前案紀錄表附卷可查，其於強制戒治執行完畢釋放後5
    年之內，再犯本件施用毒品之罪，事證明確，應予依法論科
    。
三、核被告所為，係犯毒品危害防制條例第10條第1 項之施用第
    一級毒品罪。被告持有毒品進而施用，持有之低度行為應為
    施用之高度行為所吸收，不另論罪。被告先後多次施用海洛
    因之犯行，其施用間隔時間密接、場所相近，顯已具有相當
    成癮性，堪認被告係基於單一集合犯意而接續施用毒品，為
    接續犯，應僅論以包括一罪。被告有如事實欄所載有期徒刑
    執行完畢前科紀錄，有卷附臺灣高等法院被告前案紀錄表1
    份可佐，其於有期徒刑執行完畢後5 年內，再故意犯本件最
    重法定本刑為有期徒刑以上之罪，為累犯，應依刑法第47條
    第1 項之規定，加重其刑。審酌被告經觀察、勒戒及強制戒
    治之治療程序，仍未能戒絕毒癮，顯見其改過意念非堅，惟
    被告於犯罪後已坦承犯行，態度良好，且施用毒品本質上乃
    自我身心之戕害，對他人尚無積極侵害性及其施用頻率、施
    用次數及施用期間等一切情狀，量處如主文所示之刑。扣案
    之白粉2 包均驗呈海洛因陽性反應（合計驗前淨重0.118 公
    克，驗後淨重0.069 公克），已如上述，應依毒品危害防制
    條例第18條第1 項前段，沒收銷燬之。其包裝袋直接包覆而
    沾染毒品，衡情已難與毒品絕對析離，應與毒品同視，併予
    宣告沒收銷燬，至鑑驗耗用之毒品應已滅失，自無庸宣告沒
    收銷燬，附此敘明。
據上論斷，應依刑事訴訟法第273 條之1 第1 項、第284 條之1
、第299 條第1 項前段，毒品危害防制條例第10條第1 項、第18
條第1 項前段，刑法第11條、第47條第1 項，判決如主文。
本案經檢察官甲○○到庭執行職務。
中　　華　　民　　國　　96　　年　　1　 　月　　16　　日
                  鳳山刑事第二庭    法　官  李嘉益
以上正本證明與原本無異。
如不服本判決，應於收受送達後10日內向本院提出上訴書狀。
中　　華　　民　　國　　96　　年　　1　 　月　　16　　日
　　　　　　　　　　　　　　　　　　書記官  郭南宏
附錄本案論罪科刑法條：
毒品危害防制條例第10條第1項
  施用第一級毒品者，處 6 月以上 5 年以下有期徒刑。
